# 请问企业长期股权投资持有 30% 的股份但不参与经营，可以挂长投联营企业吗

提问人：小奕学姐 时间：2022-11-21 21:08:35
请问水泥企业持有矿山30%的股份但不参与经营，有业务往来，可以挂长期股权投资联营企业吗？

回答人：chenyiwei
这里的“不参与经营”是“根据法律法规规定和公司章程、股东协议约定无权参与”还是“有权参与但现阶段选择不参与”？
如果是前者，则对被投资企业无控制、共同控制或重大影响，作为金融资产核算，但应关注为何会出现这种情况的商业合理性；如果是后者，则仍应作为长期股权投资按权益法核算。